

# GUILLERMO ALVARADO CLOUD, CONTAINERS, DEVOPS

08 de Junio de 1989 guillermoalvarado89@gmail.com https://galvarado.com.mx 5516020739

8 años de experiencia en desarrollo, despliegue y operación de Software. Los últimos 4 años enfocado en cloud, containers, devops e integración continua. Hoy día lidero al equipo responsable de proyectos de cloud público y privado, desde el diseño, la implementación, migración y arquitectura de aplicaciones.

He impartido cursos y he sido conferencista. Participo en la organización de los meetups de Ciencia de Datos y OpenInfrastructure en Ciudad de México.

## **HABILIDADES**

#### **Tecnología**

- DevOps
- laaS, PaaS, SaaS
- Automatización
- Microservicios
- Linux
- Python
- OpenStack
- Contenedores

#### **Otras**

- Gestión de equipos
- Preventa
- Arquitectura de soluciones
- Manejo de forecast

#### **Idioma**

- Español
- Inglés 85%



## **EXPERIENCIA**

#### Co-fundador, CTO en Sentinel.la Octubre 2015 - presente

**Banco Santander Chile**: Servicios de arquitectura para la migración de sus aplicaciones a la nube. Implementación de nube privada con Red Hat OpenStack . Implementación de PaaS con Red Hat OpenShift.

**Banco Multiva**: Equipo consultor de la nueva Banca Digital. Coordinación de proveedores de desarrollo y equipos de infraestructura. Migración de máquinas de VMware a OpenStack. Diseño e implementación de estrategia de Despliegue continuo con Gitab y Jenkins.

#### Co-fundador, IT Manager en Insituto Internacional de Ciencia de Datos Junio 2015 - presente

Junto algunos colegas fundamos el Instituto y estamos legalmente constituidos ante los órganos reguladores de México. Somos una organización de carácter científico, académico, técnico y profesional que tiene como objetivo el poner la disciplina de la ciencia de datos al servicio de la sociedad. Más info en el sitio ww.i2ds.org

#### Ingeniero Cloud, Líder Equipo DevOps en Kio Networks Agosto 2014 - Octubre 2015

**Presidencia de la República**: Arquitectura y operación del sitio de la presidencia de la república usando tecnologías como varnish, nginx, haproxy, GlusterFS, MySQL Galera, PHP-HHVM.

**IMSS:** Arquitectura e implementación de cloud privado basado en OpenStack. Estrategía de migración de aplicaciones del Instituto hacia la nube.

**Preventa**: Apoyo al área de preventa para proyectos de nube con pruebas de concepto, levantamiento de requerimientos, validación de BOM (Bill of materials) y apoyo en definición de SOW (Statement of work )

#### Ingeniero de Software Senior en Kio Networks Mayo 2012 - Agosto 2014

**Desarrollo de Software en Python:** Diseño, desarrollo y despliegue de proyectos. para el área de operaciones. Modificaciones del código de OpenStack, extendiendo su alcance. Integración de APIs de soluciones de proveedores cómo Service Now, CA Process Automation y Nimsoft.

**Ingeniería de Datos:** Arquitectura, despliegue y operación de cluster de Cloudera Hadoop compuesto de 22 nodos virtuales sobre nube OpenStack para el uso del área de Científicos de datos de la compañía.

#### Ingeniero de Software en Cachinko LLC Enero 2012 - Mayo 2012

**Desarrollo de Software en Python**: Desarrollo de backend en python de la plataforma de la compañia usando tecnologías como MongoDB, Neo4j y Elastic Search. Responsable de los procesos de QA y testing.

#### Desarrollador Web Senior en Codenga LLC Enero 2011 - Diciembre 2011

**Líder desarrollo web:** Desarrollo de distintos proyectos para clientes con tecnologías web. Integración con gateways de pago. Integración con APIs de Facebook y Twitter.

#### Desarrollador Web en Carinet Febrero 2010 - Diciembre 2010

**Facturación Móvil:** Desarrollo de la plataforma "Facturación Movil" con tecnologías web. Validación de timbrado electrónico según reglas del SAT.

# FORMACIÓN ACADÉMICA

#### Licenciatura Junio 2007 - Diciembre 2011

Ingeniero en Sistemas Computacionales por el Instituto Tecnológico de Morelia: Premio por desempeño de excelencia en titulación del Centro Nacional de Evaluación para la Educación Superior.

#### Especialidad Enero 2009 - Diciembre 2011

**Ingeniero de Software por el Instituto Tecnológico de Morelia:** Programa de especialidad de la licenciatura con enfoque en el diseño de software, desarrollo ágil, calidad, validación y pruebas

## CURSOS Y CERTIFICACIONES -

### **Google Cloud: Certified Professional Cloud Architect**

01 de abril de 2019, en Ciudad de México, Número de certificado: yj29vl. Series ID 8211

## Red Hat: Certified System Administrator in Red Hat Openstack

15 de Agosto de 2017, en Ciudad de México. Número de certificado: 170-185-417

## Mirantis: Certified Administrator for OpenStack Professional Level

17 de Mayo de 2015, en Vancouver, Canada. Número de certificado: 200-060-112.

## **Appcelerator: Titanium Certified Application Developer**

14 de Septiembre de 2012, en Guadalajara, Jalisco. Número de certificado: A76C-F151- 11AF-4016

## EXPERIENCIA COMO DOCENTE ——

Arquitectura de aplicaciones nativas de nube Impartido para Banco Santander Chile. Mayo 2018.

Operación de OpenStack Impartido para ITC Group Bolivia. Agosto 2016.

De principiante a Experto en Python Impartido para BS Grupo Perú, Junio 2016.

## CONFERENCIAS IMPARTIDAS

Nubes privadas con OpenStack Microsoft Meetup Congress 2017

Panel: Big Data como tendencia hacia un Gobierno Digital Tecnogem 2016

Big data para desarrolladores con Hadoop y OpenStack Software Gurú Conference & Expo 2014